【裁判字號】    98,簡上,714
【裁判日期】    981223
【裁判案由】    竊盜
【裁判全文】
臺灣桃園地方法院刑事判決             98年度簡上字第714號
上  訴  人  甲○○
即  被  告
上列上訴人因竊盜案件，不服本院簡易庭中華民國98年6 月30日
98年度壢簡字第1642號第一審刑事簡易判決（聲請簡易判決處刑
案號：臺灣桃園地方法院檢察署98年度偵字第7284號），提起上
訴，本院管轄第二審之合議庭判決如下：
    主  文
上訴駁回。
    事  實
一、甲○○前於民國94年間，因偽造文書案件，經臺灣花蓮地方
    法院判處有期徒刑4 月確定，甫於95年4 月13日易科罰金執
    行完畢。詎猶不知悔改，於98年3 月21日晚間7 時20分許，
    行經桃園縣新屋鄉清華村52號廣場前，見乙○○所有、登記
    於財盟小客車租賃股份有限公司（下稱財盟公司）名下之車
    牌號碼8697-RR 號自用小客車停放該處無人看管，認有機可
    乘，竟意圖為自己不法之所有，著手以自備鑰匙插入該車駕
    駛座旁車門鑰匙孔（毀損部分未據告訴及起訴），欲強行轉
    開門鎖以開啟車門竊取該車，適為桃園縣政府警察局楊梅分
    局新屋分駐所員警巡邏時查獲，當場扣得因甲○○用力過猛
    以致斷裂於該車車門鑰匙孔內之鑰匙1 支，始未得逞。
二、案經桃園縣政府警察局楊梅分局報請臺灣桃園地方法院檢察
    署檢察官偵查後聲請以簡易判決處刑。
    理  由
壹、證據能力方面：
    按被告以外之人於審判外之言詞或書面陳述，除法律有規定
    者外，不得作為證據；又被告以外之人於審判外之陳述，雖
    不符合同法第159 條之1 至第159 條之4 之規定，但經當事
    人於審判程序同意作為證據，法院審酌該言詞陳述或書面陳
    述作成時之情況，認為適當者，亦得為證據。當事人、代理
    人或辯護人於法院調查證據時，知有第159 條第1 項不得為
    證據之情形，而未於言詞辯論終結前聲明異議者，視為有前
    項之同意，刑事訴訟法第159 條第1 項及第159 條之5 均有
    明文。本件認定事實所引用之卷證所有證據（供述證據、文
    書證據），檢察官於本院既未主張排除前開證據之證據能力
    ，且迄於本院言詞辯論終結前亦未表示異議，而被告復未到
    庭或以書狀聲明異議，依同法第159 條之5 第2 項規定，視
    為公訴人、被告均同意作為證據，經本院審酌前開證據均非
    公務員違背法定程序所取得，亦無刑事訴訟法第159 條之4
    顯有不可信之情況，復與本案相關之待證事實具有關連性，
    認均有證據能力，合先敘明。
貳、實體方面：
一、訊據被告甲○○矢口否認有何竊盜之犯行，辯稱：案發當晚
    伊開車行經該處廣場，一時內急在附近草坡如廁，完畢後起
    身突覺頭暈，加上夜色不明，才會誤持鑰匙去開啟車號8697
    -RR 號自小客車之車門云云。惟上開犯罪事實，業據證人即
    被害人乙○○於警詢時指訴明確（見偵查卷第18至19頁），
    復有車籍查詢基本資料詳細畫面、扣押物品目錄表、贓物認
    領保管單及刑案照片3 張可為佐證（見同偵卷第20、21、25
    、26頁）。另經本院依職權函請桃園縣政府警察局楊梅分局
    前往上址拍攝該處夜間照明狀況並提供被告與被害人各自停
    放車輛位置簡圖，可知案發現場之照明路燈數量雖不及於市
    區，惟既有民宅燈光在旁輔助，尚能清楚辨識該處物品之相
    關位置、顏色、大小。茲被告所駕既為1600㏄、淺藍色裕隆
    汽車，被害人失竊車輛則為2996㏄、黑色BMW 廠牌，有前述
    車籍查詢資料可參，二車非但大小有別、顏色對比，甚且因
    被告車輛停放位置係在面對廣場右側靠近倉庫處，而本件遭
    竊之車輛，則係在面對廣場左側靠近矮樹籬之雜草地附近，
    二車相距約亦有8.5 公尺之遠，此由觀之該局98年8 月31日
    楊警分刑字第0988025480號函附現場簡圖自明，更難見有何
    誤認之可能。果被告辯稱其乃因隨地如廁後一時頭暈以致誤
    啟他人所有之車門一節屬實，顯見於被告取車當時，其身體
    狀況應屬虛弱無力，豈會在開啟車門時，又因用力過猛以致
    該自備鑰匙之前端斷裂於車門鑰匙孔內？在在可見被告所辯
    ，僅係事後畏罪情虛之詞，不值採信。綜上，本件事證已臻
    明確，被告竊盜未遂之犯行至堪認定，應予依法論科。
二、核被告所為，係犯刑法第320 條第3 項、第1 項之竊盜未遂
    罪。又被告已著手竊取被害人乙○○所有、現仍登記於財盟
    公司名下之汽車，嗣為巡邏員警當場發覺致未得逞，為未遂
    犯，爰依刑法第25條第2 項之規定，按既遂犯之刑度減輕其
    刑。另被告前於94年間，因偽造文書案件，經臺灣花蓮地方
    法院判處有期徒刑4 月確定，甫於95年4 月13日易科罰金執
    行完畢等情，有臺灣高等法院被告前案紀錄表在卷可稽，其
    於有期徒刑執行完畢後5 年內，故意再犯本件有期徒刑以上
    之竊盜未遂罪，應依刑法第47條第1 項之規定，論以累犯，
    並加重其刑，且依法先加後減。
三、原審經詳細調查及審理後，認定被告應成立刑法320 條第3
    項、第1 項普通竊盜未遂罪，引用刑法第320 條第3 項、第
    1 項、第47條第1 項、第25條第2 項、第41條第1 項前段，
    及刑法施行法第1 條之1 第1 項、第2 項前段為依據，並審
    酌被告不思循合法正當途徑獲取財物，僅因一時貪念，竟欲
    竊取他人之自用小客車，對他人財產安全顯已造成危害，所
    為誠屬不該，犯後復狡詞卸責，否認犯行，未見悔意，併考
    量其犯罪之動機、目的、手段、智識程度、品行暨其所欲竊
    取之自小客車價值等一切情狀，量處有期徒刑3 月，並諭知
    易科罰金之折算標準，另說明扣案之鑰匙1 把，乃係被告所
    有供犯本件竊盜所用之物，應依刑法第38條第1 項第2 款規
    定予以沒收，經核其認事用法並無違誤，量刑亦屬妥適。上
    訴人上訴意旨泛言指摘不服原審判決，既非適法之上訴理由
    ，且無理由，依法應予駁回。
四、被告經合法傳喚，無正當理由不到庭，爰不待其到庭陳述，
    逕由檢察官一造辯論而為判決。
據上論斷，應依刑事訴訟法第455 條之1 第1 項、第3 項、第
368 條、第371 條，判決如主文。
本案經檢察官吳佳美到庭執行職務。
中    華    民    國    98    年    12    月    23    日
                 刑事第八庭     審判長法  官   林惠霞
                                      法  官   張明儀
                                      法  官   呂綺珍
中華民國刑法第320條
（普通竊盜罪、竊佔罪）
意圖為自己或第三人不法之所有，而竊取他人之動產者，為竊盜
罪，處5 年以下有期徒刑、拘役或5 百元以下罰金。
意圖為自己或第三人不法之利益，而竊佔他人之不動產者，依前
項之規定處斷。
前二項之未遂犯罰之。
以上正本證明與原本無異。
不得上訴。
                                      書記官   范升福
中    華    民    國    98    年    12    月    24    日


司法院資訊處製作；財團法人民間司法改革基金會備份。
